【裁判字號】    98,裁,326
【裁判日期】    980212
【裁判案由】    漁業法
【裁判全文】
最  高  行  政  法  院  裁  定
                                       98年度裁字第326號
上  訴  人  甲○○
被 上訴 人  高雄市政府海洋局
代  表  人  乙○○
上列當事人間漁業法事件，上訴人對於中華民國97年9月30日高
雄高等行政法院97年度訴字第584號判決，提起上訴，本院裁定
如下：
    主  文
上訴駁回。
上訴審訴訟費用由上訴人負擔。
    理  由
一、按對於高等行政法院判決之上訴，非以其違背法令為理由，
    不得為之，行政訴訟法第242條定有明文。依同法第243條第
    1項規定，判決不適用法規或適用不當者，為違背法令；而
    判決有同條第2項所列各款情形之一者，為當然違背法令。
    是當事人對於高等行政法院判決上訴，如依行政訴訟法第24
    3條第1項規定，以高等行政法院判決有不適用法規或適用不
    當為理由時，其上訴狀或理由書應有具體之指摘，並揭示該
    法規之條項或其內容；若係成文法以外之法則，應揭示該法
    則之旨趣；倘為司法院解釋或本院之判例，則應揭示該判解
    之字號或其內容。如以行政訴訟法第243條第2項所列各款情
    形為理由時，其上訴狀或理由書，應揭示合於該條項各款之
    事實。上訴狀或理由書如未依此項方法表明，或其所表明者
    與上開法條規定不合時，即難認為已對高等行政法院判決之
    違背法令有具體之指摘，其上訴自難認為合法。
二、本件高雄高等行政法院認定：「上訴人有逾期換發漁業執照
    ，而多次持已失效之漁業執照出海捕魚之違規事實存在」，
    因而維持被上訴人對其所為之裁罰處分。上訴人則對前開高
    等行政法院判決上訴，主張：「類似本案之違規情節，他人
    以吊扣漁業執照之方式處理，本案亦應如此。原審法院未調
    查上情，顯有違法」云云，據為指摘原判決違背法令之事由
    ，惟核其上訴理由已在原審法院審理中提出，而原判決亦有
    論駁（即本案裁罰法規範所規範之違章行為，其事實特徵為
    持失效之漁業執照出海捕魚。至於應否吊扣漁業執照之判準
    ，另須考慮不同違規之類型、次數與情節輕重等因素，並不
    在本案裁罰法規範之規範範圍內）。是其本件其上訴理由論
    之實質，乃係就原審之法律論斷為空言之指摘，泛言未論斷
    或論斷矛盾，而非具體表明合於不適用法規、適用法規不當
    、或行政訴訟法第243條第2項所列各款之情形，難認對該判
    決之如何違背法令已有具體之指摘。依首開規定及說明，應
    認其上訴為不合法。
三、據上論結，本件上訴為不合法。依行政訴訟法第249條第1項
    前段、第104條、民事訴訟法第95條、第78條，裁定如主文
    。
中    華    民    國    98    年    2     月    12    日
                    最高行政法院第一庭
                        審判長法官  帥  嘉  寶
                              法官  吳  東  都
                              法官  黃  秋  鴻
                              法官  曹  瑞  卿
                              法官  胡  方  新
以  上  正  本  證  明  與  原  本  無  異
中    華    民    國    98    年    2     月    16    日
                              書記官  莊  俊  亨


司法院資訊處製作；財團法人民間司法改革基金會備份。
